【裁判字號】    89,易,546
【裁判日期】    890525
【裁判案由】    竊盜等
【裁判全文】
臺灣彰化地方法院刑事判決                          八十九年度易字第五四六號
    公  訴  人  臺灣彰化地方法院檢察署檢察官
    被      告  乙○○
右列被告因竊盜等案件，經檢察官提起公訴 (八十九年度偵字第六七七號)，本院判
決如左：
    主      文
乙○○意圖為自己不法之所有，而侵占遺失物，處罰金參仟元，罰金如易服勞役，以
參佰元折算壹日；又竊盜，處有期徒刑肆月。
    事      實
一、乙○○於民國八十七年十二月底，在台北縣三重市○○○路口附近某藝館內，發
    現陳紹群所遺失重型機車駕照一張，竟意圖為自己不法之所有，將之侵占入己。
    又於八十八年一月九日凌晨三時許，在台中市○○路與原子街口之「千松卡拉Ｏ
    Ｋ店」內消費時，見甲○○所有之諾基亞牌行動電話一支及皮包一只（內有現金
    新台幣五千四百元）置於桌上，竟萌為自己不法所有之意圖，趁甲○○不注意時
    ，下手竊取，得手後留供己用。嗣於同月十一日晚上九時許，在台北市○○○路
    及新生北路口持上開駕照供警臨檢而為警查獲。
二、案經台北市政府警察局中山分局報請臺灣板橋地方法院檢察署呈由台灣高等法院
    檢察署令轉臺灣彰化地方法院檢察署檢察官偵查起訴。
    理      由
一、訊據被告乙○○坦承於右揭時地拾獲陳紹群所遺失之機車駕照及至千松卡拉ＯＫ
    店消費，惟否認竊取甲○○之諾基亞牌行動電話及皮包，辯稱：伊是向甲○○借
    用行動電話忘記還，並沒有拿皮包等語。惟查，右揭犯罪事實業據被害人陳紹群
    、甲○○於警訊中指述歷歷，並有贓物認領保管收據二紙附卷可稽，而被告於警
    訊則稱行動電話是八十八年一月八日在台中市卡拉ＯＫ內的沙發拾獲云云，於偵
    查中改稱伊喝醉酒，行動電話如何拿出卡拉ＯＫ店的，伊不清楚云云，先後三次
    所辯不一，顯見其所辯，要屬卸責之詞，無足採信，本件事證明確，被告犯行堪
    以認定。
二、核被告所為係犯刑法第三百三十七條侵占遺失物罪及第三百二十條第一項竊盜罪
    。其所犯上開二罪，犯意各別，構成要件互異，應分論併罰。爰審酌被告前有盜
    匪、恐嚇之犯罪紀錄（此有刑案資料查註紀錄表可稽），犯罪之動機、目的、手
    段、所生之危害非鉅及犯後坦承部分犯行等一切情狀，分別量處如主文所示之刑
    ，罰金部分並諭知易服勞役之折算標準。
據上論斷，應依刑事訴訟法第二百九十九條第一項前段，刑法第三百二十條第一項、
第三百三十七條、第四十二條第二項、罰金罰鍰提高標準條例第一條前段、第二條，
判決如主文。
中      華      民      國      八十九      年    五    月    二十五    日
                                臺灣彰化地方法院刑事第二庭
                                      法      官  黃  龍  忠
右正本證明與原本無異。
如不服本判決，應於判決送達後十日內向本院提出上訴狀( 須附繕本 )。
告訴人或被害人對於判決如有不服具備理由請求檢察官上訴者，其上訴期間之計算係
以檢察官收受判決正本之日期為準。
                                      法院書記官  謝  秋  德
中      華      民      國      八十九      年    五    月    三十一    日
刑法第三百二十條
意圖為自己或第三人不法之所有，而竊取他人之動產者，為竊盜罪，處五年以下有期
徒刑、拘役或五百元以下罰金。
意圖為自己或第三人不法利益，而竊佔他人之不動產者，依前項之規定處斷。
前二項之未遂犯罰之。
刑法第三百三十七條
意圖為自己或第三人不法之所有，而侵占遺失物、漂流物或其他離本人所持有之物者
，處五百元以下罰金。


司法院資訊處製作；財團法人民間司法改革基金會備份。
